台灣新竹地方法院刑事判決　　　　　　　　　　　　　九十一年度簡上字第九二號
　　上　訴　人　台灣新竹地方法院檢察署檢察官
　　被　　　告　甲○○
右列上訴人因被告公共危險案件，不服本院竹東簡易庭，九十一年度竹東交簡字第四
四號，中華民國九十一年六月八日第一審簡易判決 (聲請案號：台灣新竹地方法院檢
察署九十一年度偵字第二０八三號)，本院管轄第二審之合議庭判決如左：
    主  文
原判決撤銷。
甲○○服用酒類，不能安全駕駛動力交通工具而駕駛，處罰金壹萬貳仟元，如易服勞
役，以佰元折算壹日。
    事  實
一、甲○○於民國九十一年四月十二日晚間，在新竹縣竹東鎮友人家中共飲酒類，酒
    後（未達心神喪失或精神耗弱之程度）至同日晚間要離去時，已達不能安全駕駛
    動力交通工具之情形（查獲後酒精濃度測定值為０．七六ＭＧ／Ｌ），猶駕駛車
    牌號碼ＪＸ—五０九二號自用小客車（當時並未懸掛車牌），而於同日二十三時
    三十分許，行經新竹縣竹東鎮○○街時，因未掛車牌經警攔檢後發現酒後駕車之
    事，而以酒精測定器測得其呼氣酒精濃度達０．七六ＭＧ／Ｌ，因而查獲上情。
二、案經新竹縣警察局竹東分局報告台灣新竹地方法院檢察署檢察官聲請簡易判決處
    刑。
    理  由
一、訊之被告甲○○固不否認有於前揭時間地點飲酒後駕車為警查獲之事實，惟辯稱
    ：酒精濃度應該沒有０．七六那麼高，且並未肇事等語。經查：被告於前開時間
    地點飲酒後駕車之事實，業經被告於警訊時、偵查中以及本院審理時供述明確（
    偵卷第四頁、第十三頁），另被告經警查獲後以酒精測定器測得呼氣酒精濃度為
    ０．七六ＭＧ／Ｌ等情，亦有酒精濃度測試值單在卷可按（偵卷第六頁）；次按
    酒精濃度呼氣已達每公升０‧五五毫克時，肇事率為一般正常人之十倍，認已達
    不能安全駕駛之標準，有法務部八十八年五月十八日所發之法八八檢字第００一
    六六九號函及其所附之八十八年五月十日會議記錄一份可據，佐以被告為警攔檢
    後，有平衡動作腳步不穩、出入車門困難、語無倫次、含糊不清、多語之情形（
    測試觀察紀錄表，偵卷第五頁參見）等等事實，堪認被告確已達不能安全駕駛動
    力交通工具之狀態甚明；此外，復有新竹縣警察局舉發違反道路交通管理事件通
    知單附卷可憑，綜上，本件事證已臻明確，被告犯行堪予確定。
二、核被告所為，係犯刑法第一百八十五條之三之服用酒類不能安全駕駛動力交通工
    具而駕駛罪。原審予以論科，固非無見。惟查，酒後駕車肇事之比例甚高，且一
    旦肇事所造成傷亡慘重，酒後駕車之駕駛人心存僥倖，卻往往使無辜之用路人付
    出慘重代價，且酒後駕車科以刑罰之規定實施迄今，政府一再宣導，為導正社會
    風氣，實有必要對犯此罪者予以相當之警惕，以免再犯，此外，再審酌被告於本
    案之前曾多次酒醉駕車，與本件時間較近者有於八十九年十月十日（呼氣酒精濃
    度為０．八ＭＧ／Ｌ）、九十年九月二十九日（呼氣酒精濃度為０．三六ＭＧ／
    Ｌ），且被告於本件酒醉駕車之時，駕駛執照已經吊銷，有內政部警政署國道公
    路及新竹市警察局舉發違反道路交通管理事件通知單附卷可稽，況且被告迄今尚
    未繳納交通違規之罰款，亦據被告供述明確，依此以觀，顯然無從認定被告屬「
    無再犯之虞」之情形，從而，檢察官對於原審為被告緩刑之宣告而提起上訴，為
    有理由，爰依法撤銷原判決並由本院自為判決。爰審酌被告無視法令禁止，仍酒
    後駕車，對其他用路人之安全造成危險，及其犯罪後坦承犯行，態度良好等一切
    情狀，量處如主文所示之刑，並諭知易服勞役之折算標準。
三、據上論斷，應依刑事訴訟法第四百五十五條之一第一項、第三項、第三百六十九
    條第一項前段、第三百六十四條、第二百九十九條第一項前段，刑法第一百八十
    五條之三、第四十二條第二項，罰金罰鍰提高標準條例第二條，判決如主文。
本案經檢察官吳昭瑩到庭執行職務。
中      華      民      國    九十一    年      八      月     十五     日
                              台灣新竹地方法院刑事第一庭
                                  審判長法    官  王  銘  勇
                                        法    官  楊  惠  芬
                                        法    官  蘇  嘉  豐
右正本證明與原本無異。
不得上訴。
                                        書 記 官  賴  寶  合
中      華      民      國    九十一    年      八      月     十五     日
附錄本案論罪科刑所適用法條全文：
刑法第一百八十五條之三：
服用毒品、麻醉藥品、酒類或其他相類似之物，不能安全駕駛動力交通工具駕駛者，
處一年以下有期徒刑、拘役或三萬元以下罰金。
